臺灣雲林地方法院刑事判決　　　　　　　　　　　　九十一年度交易字第一七三號
　　公　訴　人　臺灣雲林地方法院檢察署檢察官
　　被　　　告　戊○○
右列被告因過失致死案件，經檢察官提起公訴（九十一年度偵字第二八一四號），本
院判決如左：
    主  文
戊○○因過失致人於死，處有期徒刑陸月，如易科罰金，以佰元折算壹日。
    事  實
一、戊○○於民國九十一年六月二十二日下午，駕駛車號Ｍ九－０一七九號自小客車
    ，沿雲林縣虎尾鎮○○○街由南往北行駛。於同日下午二時四十五分許，途經虎
    尾鎮○○○街一二九號前之雙向車道，戊○○本應注意車輛行車速度應依標誌規
    定，無標誌者，在市區道路時速不得超過時速五十公里，且汽車在設有禁止超越
    標線之地段，不得超車，而依當時情況，天候晴、路面乾燥無缺陷、無障礙物，
    視距良好，別無不能注意之情事，詎戊○○仍以時速五、六十公里之車速超速行
    駛，見前方有一車號Ａ八－二三七號自小貨車由西往東方向倒車出來準備前進，
    戊○○又疏未注意該地段劃有雙黃實線之禁止超車線，仍駕車侵入對向車道超車
    前進。適有黃猛雄駕駛車號ＬＧＮ－八二九號重型機車於對向車道由北往南駛來
    ，戊○○見狀已煞避不及，其車頭左側車燈部位於對向車道撞擊黃猛雄機車之車
    頭，致黃猛雄人車倒地，受有各體腔破裂骨折等重創，因休克於送至醫院前不幸
    死亡。戊○○於肇事後，在偵查犯罪機關知悉犯人前，即向警方自首並靜候裁判
    。
二、案經黃猛雄之妻丁○○○告訴雲林縣警察局虎尾分局報告臺灣雲林地方法院檢察
    署檢察官相驗後偵查起訴。
    理  由
一、被告戊○○對上述犯罪事實坦白承認，核與現場目擊證人陳志琳於警訊中所證情
    形相符（被告同意證據使用），復有道路交通事故調查報告表、現場照片等在卷
    可稽。又被害人黃猛雄確係因本件車禍死亡（到醫院前已死亡）之事實，亦據檢
    察官督同檢驗員相驗屍體屬實，製有驗斷書、相驗屍體證明書、勘驗筆錄附卷可
    憑，並有診斷證明書在卷可參，亦經告訴人丁○○○、告訴代理人丙○○指訴明
    確。按車輛行車速度應依標誌，無標誌者，在市區道路時速不得超過五十公里，
    且車輛於設有禁止超車標線地段，不得超車，道路交通安全規則第九十三條第一
    項第一款、第一百零一條第二款分別定有明文。又禁止超車線，用以表示禁止超
    車，設於視距不足或接近交岔路口之路段，雙向禁止超車線，用雙黃實線，其線
    型尺寸與分向限制線同，道路交通標誌標線號誌設置規則第一六六條亦規定甚明
    。而該肇事路段係市區道路，地面劃有雙向禁止超車線，有上述調查報告表可明
    ，並有上述現場照片可徵。被告竟疏未注意而超速且超車，以致肇事，其有過失
    甚明。被害人黃猛雄係因本件車禍肇事致死，前已敘及，是其死亡與被告之過失
    間，有相當因果關係，亦無疑義。本件事證明確，被告犯行堪以認定，自應依法
    論科。
二、核被告所為，係犯刑法第二百七十六條第一項之過失致死罪。被告於肇事後，偵
    查犯罪機關知悉犯人前，即送被害人黃猛雄至醫院急救，並向警方自首其為肇事
    者之情，為被告供明在卷，核與為證人趙沼霖證述相符，是被告自首犯罪，依法
    減輕其刑。
三、本院審酌被告犯後坦白犯行，被告已賠償告訴人新台幣（下同）十萬元，但未支
    出其他賠償以彌補告訴人所受之損害（汽車強制保險一百四十萬元已為告訴人受
    領），又因被告投保之美商美國環球產物保險有限公司（下稱保險公司），對汽
    車保險契約有不同於告訴代理人及被告之解釋，致無法給付告訴代理人與被告所
    認知之保險金額，告訴代理人亦不能接受保險公司所提出之數額，被告雖於庭訊
    中表明願意就不足額部分，與告訴人達成賠償之和解，並即提出和解書予法院（
    此均為被告、告訴人、證人甲○○、乙○○供證在案），惟事後被告與告訴人均
    未提出和解書予法院，可見被告與告訴人方面並未達成損害賠償之和解，相信告
    訴人方面之感受必定甚為不舒服（因為告訴人拒絕接受保險公司之賠償金額，致
    受領之賠償金與其期待落差甚大），畢竟親人突因車禍死亡，事後又不能有適當
    之彌補，打擊不可謂不小，及被告本身是有正當職業，每月三萬元之固定收入，
    扣除開銷所剩不多，經濟能力雖有限度，但被告是可以與告訴人在相當程度之數
    額內，為填補告訴人之損害多盡點心力，可是被告並未現實的尋求解決之道，只
    有賠償十萬元之金額給告訴人，法院認為被告似乎不太能體會告訴人被害之感受
    ，也就不太可能在將來多多注意他人生命安全，並被告因車速過快及超車而對撞
    對向車道機車之過失情節，可認過失程度不可謂不輕，及被告年紀尚輕，有正當
    工作，亦無其他前科不良紀錄，可見其平日素行良好等一切情狀，量處如主文所
    示之刑，並諭知易科罰金之折算標準。
據上論斷，應依刑事訴訟法第二百九十九條第一項前段，刑法第二百七十六條第一項
、第六十二條前段、第四十一條第一項前段，罰金罰鍰提高標準條例第一條前段、第
二條，判決如主文。
中      華      民      國      九十一    年    十二    月    二十三    日
            臺灣雲林地方法院刑事第一庭
                                            法  官  侯廷昌
右正本證明與原本無異。
如不服本判決，應於判決送達後十日內向本院提出上訴狀( 應附繕本 )。
                                            書記官  蔡金保
中      華      民      國      九十一    年    十二    月    二十三    日
附錄法條：
中華民國刑法第二百七十六條
 (過失致死罪)
因過失致人於死者，處二年以下有期徒刑、拘役或二千元以下罰金。
從事業務之人，因業務上之過失犯前項之罪者，處五年以下有期徒刑或拘役，得併科
三千元以下罰金。
